臺灣高雄地方法院高雄簡易庭裁定　　　 111年度雄秩字第24號
移送機關　　高雄市政府警察局小港分局
被移送人　　辛杰翰



上列被移送人因違反社會秩序維護法案件，經移送機關以111年1
月14日高市警港分偵字第11170096300號移送書移送審理，本院
裁定如下：
    主          文
辛杰翰無正當理由，攜帶類似真槍之玩具槍，而有危害安全之虞
者，處罰鍰新臺幣貳仟元。
扣案之空氣玩具槍貳支（含滅音管壹個）、高壓氮氣鋼瓶陸瓶、
彈匣貳個、小鋼珠壹包均沒入。
    事實理由及證據
一、移送意旨略以：被移送人辛杰翰於民國111年1月7日21時許
    ，在高雄市○○區○○00街0號「熱帶植物園區」（下稱植
    物園區）內，無故持有玩具空氣槍2支（含滅音管1個）、高
    壓氮氣鋼瓶6瓶、彈匣2個及小鋼珠1包，並持槍朝植物園區
    內池塘試射，經民眾報案，認被移送人無正當理由攜帶類似
    真槍之玩具槍，而有危害社會秩序安全之虞等語。
二、按無正當理由，攜帶類似真槍之玩具槍，而有危害安全之虞
    者，處3日以下拘留或18,000元以下罰鍰，社會秩序維護法
    第65條第3款定有明文。經查，前開移送之事實，業據被移
    送人於警詢時坦承在案，復有高雄市政府警察局小港分局扣
    押筆錄暨扣押物品目錄表、扣押物品收據等在卷可稽，堪信
    屬實。而扣案空氣玩具槍經測試可發射彈丸，但未貫穿監測
    板，有高雄市政府警察局新興分局空氣槍動能初篩報告表(
    稿)暨照片可考，然上開槍枝在外觀上與真槍十分類似，一
    般人如未透過近距離觀察或實際操作實難辨認其與真槍之差
    異所在等事實，亦有上開槍枝照片在卷足憑，顯見上開槍枝
    確屬類似真槍之玩具槍；又植物園區為供民眾出入之公共場
    所，被移送人持類似真槍之玩具槍在公共場所為射擊，已足
    令他人誤認為真槍，致他人心生畏懼或有不慎傷害到他人之
    可能性，顯有危害安全之虞。且被移送人辯稱係基於好玩，
    而僅射池塘內的水云云，顯不足作為正當化事由，是應依社
    會秩序維護法第65條第3 款規定處罰。本院審酌被移送人之
    違序情節、智識、暨其行為後態度等一切情狀，裁處如主文
    所示之罰緩。
三、扣案之空氣玩具槍2支（含滅音管1個）、高壓氮氣鋼瓶6瓶
    彈匣2個、小鋼珠1包為被移送人所有，且為違反本件社會秩
    序維護法行為所用之物，爰依法沒入。
四、依社會秩序維護法第45條第1項、第65條第3款、第22條第3
    項前段等規定，裁定如主文。
中    華    民    國   111    年    2     月    9     日
                  高雄簡易庭  法  官  楊詠惠
以上正本係照原本作成。
如不服本裁定，得於裁定書送達之翌日起5 日內，以書狀敘述理
由，向本庭提起抗告。
中    華    民    國   111    年    2     月    10    日
                              書記官  蔡佩珊